【裁判字號】    99,台上,4183
【裁判日期】    990707
【裁判案由】    搶奪等罪
【裁判全文】
最高法院刑事判決            九十九年度台上字第四一八三號
上  訴  人  甲○○
上列上訴人因搶奪等罪案件，不服台灣高等法院高雄分院中華民
國九十九年四月十四日第二審判決（九十九年度上訴字第六六八
號，起訴案號：台灣高雄地方法院檢察署九十八年度偵字第三三
七八一號，九十九年度偵字第一四０九號），提起上訴，本院判
決如下：
    主  文
上訴駁回。
    理  由
一、搶奪部分
按刑事訴訟法第三百七十七條規定，上訴於第三審法院，非以判
決違背法令為理由，不得為之。是提起第三審上訴，應以原判決
違背法令為理由，係屬法定要件。如果上訴理由書狀並未依據卷
內訴訟資料，具體指摘原判決不適用何種法則或如何適用不當，
或所指摘原判決違法情事，顯與法律規定得為第三審上訴理由之
違法情形，不相適合時，均應認其上訴為違背法律上之程式，予
以駁回。本件上訴意旨略稱：原審未知會上訴人甲○○補提上訴
理由，亦未訊問上訴人，即逕行駁回，難以令人甘服云云。惟刑
事訴訟法第三百六十一條規定：不服地方法院之第一審判決而上
訴者，應向管轄第二審之高等法院為之；第二審上訴書狀應述
具體理由；上訴書狀未述上訴理由者，應於上訴期間屆滿後二
十日內補提理由書於原審法院，逾期未補提者，原審法院應定期
間先命補正。又第二審法院認為上訴書狀未述理由者，應以判
決駁回之，同法第三百六十七條前段定有明文。故如第二審上訴
書狀已述上訴理由，法院即無須命其補正。而所謂不服第一審
判決之具體理由，必係依據卷內既有訴訟資料或提出新事證，指
摘或表明第一審判決有何採證認事用法或量刑等足以影響判決本
旨之不當或違法，而構成應予撤銷之具體事由，始克當之，倘僅
泛言原判決量刑失入，即難謂係具體理由。本件上訴人不服第一
審論處其犯搶奪七罪刑之判決，於民國九十九年三月十一日提起
第二審上訴後，又於同年三月二十三日提出上訴理由書狀，其理
由僅稱：檢察官起訴求刑有期徒刑二年十月，第一審法院判處有
期徒刑五年，量刑太重云云，雖形式上已提出上訴理由，惟未具
體述第一審判決有何違法或不當情形，即與未述具體理由無
異，因認其第二審上訴為不合法，未命其補正或到庭陳述，逕依
刑事訴訟法第三百六十七條前段、第三百七十二條，駁回其在第
二審之上訴，核無不合。上訴意旨對於原判決究竟如何違背法令
，並未依據卷內資料為具體指摘，徒憑己見，任意指為違法，難
謂已符合首揭法定上訴要件，應認搶奪部分之上訴違背法律上之
程式，予以駁回。
二、竊盜部分
按刑事訴訟法第三百七十六條所列各罪之案件，經第二審判決者
，不得上訴於第三審法院，法有明文。上訴人被訴竊盜案件，原
審係依刑法第三百二十一條第一項第三款論處罪刑，核屬刑事訴
訟法第三百七十六條第二款之案件，依首開說明，既經第二審判
決，自不得上訴於第三審法院，上訴人竟復提起上訴，顯為法所
不許。此部分之上訴為不合法，亦應駁回。
據上論結，應依刑事訴訟法第三百九十五條前段，判決如主文。
中    華    民    國  九十九  年    七    月    七    日
                      最高法院刑事第十三庭
                          審判長法官  賴  忠  星
                                法官  呂  丹  玉
                                法官  吳      燦
                                法官  蔡  名  曜
                                法官  葉  麗  霞
本件正本證明與原本無異
                                      書  記  官
中    華    民    國  九十九  年    七    月   十三   日
                                                      Ｅ

司法院資訊處製作；財團法人民間司法改革基金會備份。
